【裁判字號】    99,訴,2554
【裁判日期】    990930
【裁判案由】    毒品危害防制條例
【裁判全文】
臺灣板橋地方法院刑事判決             99年度訴字第2554號
公  訴  人  臺灣板橋地方法院檢察署檢察官
被      告  甲○○
上列被告因毒品危害防制條例案件，經檢察官提起公訴（99年度
毒偵字第5082號），經被告於準備程序中就起訴事實為有罪之陳
述，經告知簡式審判程序之旨，並聽取當事人之意見後，經合議
庭裁定由受命法官獨任行簡式審判程序，本院判決如下：
    主    文
甲○○施用第一級毒品，累犯，處有期徒刑拾月，扣案海洛因（
驗餘淨重零點肆肆零公克）、甲基安非他命（驗餘淨重零點陸
伍陸捌公克）、裝盛前開海洛因之包裝袋壹個、裝盛前開甲基安
非他命之包裝袋壹個均沒收銷燬之。
    事    實
一、甲○○(1)於民國82年間因偽造文書案件，經判處有期徒刑1
    年確定。(2)於85年間因違反肅清煙毒條例等案件，經判處有
    期徒刑3 年10月、4 月，應執行有期徒刑4 年2 月，(1)、(2)
    經裁定應執行有期徒刑5 年確定，於85年2 月17日縮短刑期
    假釋出監。(3)於85年間因違反肅清煙毒條例案件，經判處有
    期徒刑8 年確定。(4)於85年間因違反肅清煙毒條例等案件，
    經判處有期徒刑6 月、8 月、1 年，應執行有期徒刑1 年10
    月確定。(2)、(3)、(4)復經裁定應執行有期徒刑13年10月，並
    撤銷前開假釋，接續執行殘刑，於96年4 月14日縮短刑期假
    釋出監，至96年7 月16日保護管束期滿，假釋未經撤銷，以
    已執行論。(5)97年間因施用毒品案件，經臺灣士林地方法院
    以97年度毒聲字第46號裁定送觀察、勒戒後，認有繼續施用
    毒品之傾向，經臺灣士林地方法院以97年度毒聲字第245 號
    裁定令入戒治處所施以強制戒治，於98年1 月16日停止戒治
    執行完畢，由臺灣板橋地方法院檢察署檢察官於98年2 月12
    日以98年度戒毒偵字第19號不起訴處分確定。(6)於98年3 月
    7 日為警採尿前96小時內某時因施用毒品案件，經臺灣士林
    地方法院以98年度審簡字第469 號判決判處有期徒刑3 月，
    於98年8 月18日確定；(7)於98年1 月20日因施用毒品案件，
    經本院以99年度簡字第2451號判決判處有期徒刑5 月，於99
    年5 月18日確定，(8)於98年10月8 日因施用毒品案件，經臺
    灣士林地方法院以99年度審訴字第75號判決判處有期徒刑7
    月、4 月，應執行有期徒刑9 月，於99年5 月3 日確定；(9)
    於98年10月15日因施用毒品案件，經本院以99年度簡字第
    1351號判決判處有期徒刑5 月，於99年5 月3 日確定，(8)、
    (9)經裁定應執行有期徒刑1 年確定，於99年7 月23日入監，
    與(7)接續執行，尚未執行完畢。詎仍不知警惕，基於施用第
    1 級毒品海洛因、第2 級毒品甲基安非他命之犯意，於99
    年6 月11日晚間，在臺北縣三重市○○○路253 號2 樓中天
    網路咖啡店內，以將海洛因及甲基安非他命混和後燒烤吸食
    方式同時施用海洛因、甲基安非他命1 次。嗣於同日22時50
    分許，在上開網路咖啡店內為警查獲，並扣得第1 級毒品海
    洛因（驗餘淨重0.3440公克）、第2 級毒品甲基安非他命（
    驗餘淨重0.6568公克），及裝盛前開海洛因之包裝袋1 個、
    裝盛前開甲基安非他命之包裝袋1 個。
二、案經臺北縣政府警察局三重分局報告臺灣板橋地方法院檢察
    署檢察官偵查起訴。
    理    由
一、本件被告所犯係死刑、無期徒刑、最輕本刑為3 年以上有期
    徒刑以外之罪，其於準備程序中就被訴事實為有罪之陳述，
    經法官告知簡式審判程序之旨，並聽取公訴人、被告之意見
    後，依刑事訴訟法第273 條之1 第1 項規定，經本院合議庭
    裁定，由受命法官獨任進行簡式審判程序審理，核先敘明。
二、被告於本院審理時對前揭犯罪事實坦承不諱，又被告於99年
    6 月12日為警採集之尿液，經送臺灣檢驗科技股份有限公司
    檢驗結果，呈鴉片類（嗎啡、可待因）、安非他命類（安非
    他命、甲基安非他命）陽性反應一情，有臺北縣政府警察局
    三重分局查獲毒品案件被移送者姓名、代碼對照表、臺灣檢
    驗科技股份有限公司濫用藥物檢驗報告各1 份在卷可佐，足
    認被告前開自白與事實相符，堪信為真。再被告於本院審理
    時供稱係將海洛因及甲基安非他命合燒烤而同時吸食，而毒
    品施用方式因人而異，且觀諸行政院國軍退除役官兵輔導委
    員會臺北榮民總醫院93年5 月11日北總內字第0930023372號
    函內容稱：「雖甲基安非他命或海洛因大多分開使用，惟於
    下列情況會有混用：1.有些海洛因使用者喜好加入甲基安非
    他命以增加其舒暢感覺；2.原先使用甲基安非他命者開始嘗
    試使用海洛因時；3.有些海洛因成癮者偶而會施用安非他命
    來消除海洛因戒斷時出現之不舒服症狀；4.有些海洛因販毒
    者加入甲基安非他命以增加其重量。這兩種藥物同時施用不
    會引起排斥，甚至在欣快感方面有被加強的可能」等語，並
    無排除前開2 種毒品同實施用之可能，復查無其他證據證明
    被告係分別施用海洛因及甲基安非他命，應為被告有利之認
    定，附此敘明。末查，被告於97年間因施用毒品案件，經臺
    灣士林地方法院以97年度毒聲字第46號裁定送觀察、勒戒後
    ，認有繼續施用毒品之傾向，經臺灣士林地方法院以97年度
    毒聲字第245 號裁定令入戒治處所施以強制戒治，於98年1
    月16日停止戒治執行完畢，由臺灣板橋地方法院檢察署檢察
    官於98年2 月12日以98年度戒毒偵字第19號不起訴處分確定
    一情，有臺灣高等法院被告前案紀錄表1 份在卷可憑，其於
    強制戒治執行完畢釋放後5 年內再犯毒品危害防制條例第10
    條第1 項、第2 項施用第1 級、第2 級毒品罪，核與同條例
    第23條第2 項所定相符，自應依法訴追。本件事證明確，被
    告犯行洵堪認定，應依法論科。
三、按海洛因、甲基安非他命分為毒品危害防制條例第2 條第2
    項第1 款、第2 款所定之第1 級、第2 級毒品，是核被告所
    為，係犯毒品危害防制條例第10條第1 項之施用第1 級毒品
    罪、第2 項之施用第2 級毒品罪。被告因施用而持有第1 級
    毒品海洛因、第2 級毒品甲基安非他命之低度行為，為施用
    行為所吸收，係不罰之前行為，不另論罪。被告同時施用第
    1 級毒品海洛因及第2 級毒品甲基安非他命，係以一行為同
    時觸犯上開二罪，為想像競合犯，依刑法第55條之規定，從
    重依施用第1 級毒品罪論處。被告有如事實欄所示之論罪科
    刑及執行完畢情形，有臺灣高等法院被告前案紀錄表1 份附
    卷可稽，其於徒刑執行完畢後，5 年以內再故意犯本件有期
    徒刑以上之罪，為累犯，應依刑法第47條第1 項之規定加重
    其刑。末按被告所犯之數罪，如不符合刑法第51條定應執行
    刑之規定，而由檢察官分別簽發指揮書接續執行者，該數罪
    是否執行完畢，係以各罪是否執行完畢為準，並非以該數罪
    合計之刑全部執行完畢為斷。此與應併合處罰之數罪，經法
    院分別判處有期徒刑確定，其中一罪先執行有期徒刑期滿後
    ，法院又依檢察官之聲請，以裁定定數罪之應執行刑確定，
    其在未裁定前已先執行期滿之罪，因嗣後合併他罪定應執行
    刑之結果，檢察官所換發之執行指揮書係執行應執行刑，故
    僅應將其刑期自應執行刑中扣除，不能認為該罪已執行完畢
    之情形，究有不同，此有最高法院87年度臺非字第371 號判
    決意旨可資參照。查被告於98年3 月7 日為警採尿前96小時
    內某時因施用毒品案件，經臺灣士林地方法院以98年度審簡
    字第469 號判決判處有期徒刑3 月，於98年8 月18日確定。
    又於98年1 月20日因施用毒品案件，經本院以99年度簡字第
    2451號判決判處有期徒刑5 月，於99年5 月18日確定等情，
    有臺灣高等法院被告前案紀錄表1 份在卷可憑，揆諸前開判
    決意旨，被告所犯前開施用毒品2 罪既符合刑法第53條所定
    數罪併罰定應執行之情形，縱其中一施用毒品案件先執行有
    期徒刑期滿（即98年度審簡字第469 號判決部分），然於法
    院裁定定數罪之應執行刑全部執行前，尚不能認為該罪已執
    行完畢，故被告為本件犯行時，其前所受之有期徒刑既未執
    行完畢，核與刑法第47條所定累犯之構成要件有間，檢察官
    以此為被告累犯之依據，恐有誤會，附此敘明。審酌被告前
    因施用毒品案件，業經觀察、勒戒及強制戒治並論罪科刑，
    仍未能戒除施用毒品惡習，再犯本件施用毒品犯行，顯見其
    意志不堅，委無足取，併衡其犯罪動機、目的、所犯施用毒
    品犯行究為自戕行為，及被告犯罪後於本院審理時坦承犯行
    ，態度尚可等一切情狀，分別量處如主文所示之刑，並定其
    應執行之刑。扣案海洛因（驗餘淨重0.3440公克）、甲基安
    非他命（驗餘淨重0.6568公克），及裝盛前開海洛因之包裝
    袋1 個、裝盛前開甲基安非他命之包裝袋1 個，分屬第1 、
    2 級毒品及上開包裝袋均分有海洛因、甲基安非他命黏附其
    上無法析離，不問屬於被告所有與否，均應依毒品危害防制
    條例第18條第1 項前段沒收銷燬之。
據上論斷，應依刑事訴訟法第273 條之1 第1 項、第299 條第1
項前段，毒品危害防制條例第10條第1 項、第2 項、第18條第1
項前段，刑法第11條前段、第55條前段、第47條第1 項，判決如
主文。
本案經檢察官張慶林到庭執行職務。
中    華    民    國    99    年    9     月    30    日
                        刑事第十一庭法  官  何燕蓉
如不服本判決，應於判決送達後10日內敘明上訴理由，向本院提
出上訴狀（應附繕本），上訴於臺灣高等法院。
上列正本證明與原本無異。
                                    書記官  王元佑
中    華    民    國    99    年    10    月    4     日

司法院資訊處製作；財團法人民間司法改革基金會備份。
